<!DOCTYPE html PUBLIC "-//W3C//DTD XHTML 1.0 Transitional//EN" "http://www.w3.org/TR/xhtml1/DTD/xhtml1-transitional.dtd">
<html xmlns="http://www.w3.org/1999/xhtml">
<head>
	<meta http-equiv="Content-Type" content="text/html; charset=iso-8859-1" />
	<title>Ymmärrä suomea</title>
	<style type="text/css" media="all">@import "css/styles.css";</style>
	<script type="text/javascript" src="swfobject.js"></script>
</head>
<body class="font-medium">
	<div id="main-wrapper">
		<div id="topbar"></div>
		<div id="main-menu">
			<table cellspacing="0" cellpadding="0" border="0" class="add-links"><tr>
				<td class="item"><img class="raquo" src="i/raquo.gif" alt="" height="7" width="4" /><a href="/ymmarra/index.php?moduli=sanakirja">Sanakirja</a></td>
				<td class="item"><img class="raquo" src="i/raquo.gif" alt="" height="7" width="4" /><a href="/ymmarra/index.php?moduli=verbit">Verbiluettelo</a></td>
				<td class="item"><img class="raquo" src="i/raquo.gif" alt="" height="7" width="4" /><a href="/ymmarra/index.php?moduli=kielioppi">Kielioppi</a></td>
			</tr></table>
			<table cellspacing="0" cellpadding="0" border="0"><tr>
				<td class="item"><img class="raquo" src="i/raquo.gif" alt="" height="7" width="4" /><a href="/ymmarra/index.php">Etusivu</a></td>
				<td class="item"><img class="raquo" src="i/raquo.gif" alt="" height="7" width="4" /><a href="/ymmarra/index.php?moduli=tekstit">Lukutekstit</a></td>
			</tr></table>
		</div>
		<div id="content">
			<table cellspacing="0" cellpadding="0" border="0" id="content-wrapper"><tr>
				<td>
					<div id="left-menu">
												<div class="header-verb"><span>Verbit</span></div>
						<div class="menu">
								<div class="init"><a href="/ymmarra/index.php?moduli=verbit&kirjain=a">A</a></div>
								<div class="init"><a href="/ymmarra/index.php?moduli=verbit&kirjain=e">E</a></div>
								<div class="init"><a href="/ymmarra/index.php?moduli=verbit&kirjain=h">H</a></div>
								<div class="init"><a href="/ymmarra/index.php?moduli=verbit&kirjain=i">I</a></div>
								<div class="init"><a href="/ymmarra/index.php?moduli=verbit&kirjain=j">J</a></div>
								<div class="init"><a href="/ymmarra/index.php?moduli=verbit&kirjain=k">K</a></div>
								<div class="init"><a href="/ymmarra/index.php?moduli=verbit&kirjain=l">L</a></div>
								<div class="init"><a href="/ymmarra/index.php?moduli=verbit&kirjain=m">M</a></div>
								<div class="init"><a href="/ymmarra/index.php?moduli=verbit&kirjain=n">N</a></div>
								<div class="init"><a href="/ymmarra/index.php?moduli=verbit&kirjain=o">O</a></div>
								<div class="init"><a href="/ymmarra/index.php?moduli=verbit&kirjain=p">P</a></div>
								<div class="init"><a href="/ymmarra/index.php?moduli=verbit&kirjain=r">R</a></div>
								<div class="init"><a href="/ymmarra/index.php?moduli=verbit&kirjain=s">S</a></div>
								<div class="init"><a href="/ymmarra/index.php?moduli=verbit&kirjain=t">T</a></div>
								<div class="init"><a href="/ymmarra/index.php?moduli=verbit&kirjain=u">U</a></div>
								<div class="init"><a href="/ymmarra/index.php?moduli=verbit&kirjain=v">V</a></div>
								<div class="init"><a href="/ymmarra/index.php?moduli=verbit&kirjain=y">Y</a></div>
								<div class="init"><a href="/ymmarra/index.php?moduli=verbit&kirjain=Ä">Ä</a></div>
						</div>					</div>
				</td>
				<td>
					<div id="main-content">
						<div id="path">
							<a href=".">Etusivu</a> &gt; <a href="/ymmarra/index.php?moduli=verbit&kirjain=V">V</a>						</div>
													<h1>VÄSYÄ</h1>
						<table cellspacing="0" cellpadding="0" border="0">
							<tr>
								<td colspan="2" style="padding-bottom:10px;"><strong>Aktiivin indikatiivi</strong></td>
							</tr>
							<tr>
								<td><pre>PREESENS                   
minä      väsyn            
sinä      väsyt            
hän       väsyy            
me        väsymme          
te        väsytte          
he        väsyvät          

PASSIIVI
          väsytään         

IMPERFEKTI                 
         väsyin            
         väsyit            
         väsyi             
         väsyimme          
         väsyitte          
         väsyivät          

PASSIIVI
         väsyttiin         

PERFEKTI
olen     väsynyt           
olet     väsynyt           
on       väsynyt           
olemme   väsyneet          
olette   väsyneet          
ovat     väsyneet          

PASSIIVI
on       väsytty           

PLUSKVAMPERFEKTI
olin     väsynyt           
olit     väsynyt           
oli      väsynyt           
olimme   väsyneet          
olitte   väsyneet          
olivat   väsyneet          

PASSIIVI
oli      väsytty           
</pre></td>
								<td>&nbsp;&nbsp;&nbsp;</td>
								<td><pre>    KIELTOMUOTO
    en        väsy
    et        väsy
    ei        väsy
    emme      väsy
    ette      väsy
    eivät     väsy


    ei        väsytä

   
    en        väsynyt
    et        väsynyt
    ei        väsynyt
    emme      väsyneet
    ette      väsyneet
    eivät     väsyneet


    ei        väsytty


    en      ole väsynyt
    et      ole väsynyt
    ei      ole väsynyt
    emme    ole väsyneet
    ette    ole väsyneet
    eivät   ole väsyneet


    ei      ole väsytty


    en    ollut  väsynyt
    et    ollut  väsynyt
    ei    ollut  väsynyt
    emme  olleet väsyneet
    ette  olleet väsyneet
    eivät olleet väsyneet


    ei    ollut  väsytty
</pre></td>
							</tr>
						</table>
						<table cellspacing="0" cellpadding="0" border="0">
							<tr>
								<td colspan="2" style="padding-bottom:10px;"><strong>Aktiivin konditionaali</strong></td>
							</tr>
							<tr>
								<td><pre>PREESENS
minä     väsyisin          
sinä     väsyisit          
hän      väsyisi           
me       väsyisimme        
te       väsyisitte        
he       väsyisivät        

PASSIIVI
         väsyttäisiin      

PERFEKTI
olisin   väsynyt           
olisit   väsynyt           
olisi    väsynyt           
olisimme väsyneet          
olisitte väsyneet          
olisivat väsyneet          

PASSIIVI
olisi    väsytty           
</pre></td>
								<td>&nbsp;&nbsp;&nbsp;</td>
								<td><pre> 
    en          väsyisi
    et          väsyisi
    ei          väsyisi
    emme        väsyisi
    ette        väsyisi
    eivät       väsyisi


    ei          väsyttäisi


    en olisi    väsynyt
    et olisi    väsynyt
    ei olisi    väsynyt
    emme olisi  väsyneet
    ette olisi  väsyneet
    eivät olisi väsyneet


    ei olisi    väsytty
</pre></td>
							</tr>
						</table>
						<table cellspacing="0" cellpadding="0" border="0">
							<tr>
								<td colspan="2" style="padding-bottom:10px;"><strong>Aktiivin potentiaali</strong></td>
							</tr>
							<tr>
								<td><pre>PREESENS
minä     väsynen           
sinä     väsynet           
hän      väsynee           
me       väsynemme         
te       väsynette         
he       väsynevät         

PASSIIVI
         väsyttäneen       

PERFEKTI
lienen   väsynyt           
lienet   väsynyt           
lienee   väsynyt           
lienemme väsyneet          
lienette väsyneet          
lienevät väsyneet          

PASSIIVI
lienee   väsytty           
</pre></td>
								<td>&nbsp;&nbsp;&nbsp;</td>
								<td><pre> 
    en          väsyne
    et          väsyne
    ei          väsyne
    emme        väsyne
    ette        väsyne
    eivät       väsyne


    ei          väsyttäne


    en    liene väsynyt
    et    liene väsynyt
    ei    liene väsynyt
    emme  liene väsyneet
    ette  liene väsyneet
    eivät liene väsyneet


    ei    liene väsytty
</pre></td>
							</tr>
						</table>
						<table cellspacing="0" cellpadding="0" border="0">
							<tr>
								<td colspan="2" style="padding-bottom:10px;"><strong>Aktiivin imperatiivi</strong></td>
							</tr>
							<tr>
								<td><pre>PREESENS

(sinä)   väsy              
(hän)    väsyköön          
(me)     väsykäämme        
(te)     väsykää           
(he)     väsykööt          

PASSIIVI
         väsyttäköön       

PERFEKTI

ole      väsynyt           
olkoon   väsynyt           
olkaamme väsyneet          
olkaa    väsyneet          
olkoot   väsyneet          

PASSIIVI

olkoon   väsytty           
</pre></td>
								<td>&nbsp;&nbsp;&nbsp;</td>
								<td><pre> 

    älä         väsy
    älköön      väsykö
    älkäämme    väsykö
    älkää       väsykö
    älkööt      väsykö


    älköön      väsyttäkö



    älä ole       väsynyt
    älköön olko   väsynyt
    älkäämme olko väsyneet
    älkää olko    väsyneet
    älkööt olko   väsyneet



    älköön olko   väsytty
</pre></td>
							</tr>
						</table>
						<table cellspacing="0" cellpadding="0" border="0">
							<tr>
								<td colspan="2" style="padding-bottom:10px;"><strong>Verbin nominaalimuodot</strong></td>
							</tr>
							<tr>
								<td><pre>I INFINITIIVI              

Lyhyempi muoto:            
         väsyä             

Pitempi muoto:             
         väsyäkseni        
         väsyäksesi
         väsyäkseen
         väsyäksemme
         väsyäksenne
         väsyäkseen

III  INFINITIIVI           

inessiivi    väsymässä     
elatiivi     väsymästä     
illatiivi    väsymään      
adessiivi    väsymällä
abessiivi    väsymättä     
instruktiivi väsymän       
                           
Passiivi
instruktiivi väsyttämän    
                           
                           





</pre>

</BODY>
</HTML>
</pre></td>
								<td>&nbsp;&nbsp;&nbsp;</td>
								<td><pre> II INFINITIIVI

 inessiivi    väsyessä
 instruktiivi väsyen

 Passiivi
 inessiivi    väsyttäessä






   IV INFINITIIVI

   nominatiivi  väsyminen
   partitiivi   väsymistä
   

   I PARTISIIPPI
   aktiivi      väsyvä
   passiivi     väsyttävä

   II PARTISIIPPI
   aktiivi      väsynyt
   passiivi     väsytty









</pre></td>
							</tr>
						</table>

					</div>
				</td>
			</tr></table>		</div>
		<div id="footer"><a href="http://www.oph.fi/"><img src="i/oph_logo_ymmarrasuomea.gif" width="157" height="35" alt="OPH" /></a></div>
	</div>
</body>
</html>
